# 股权比例被稀释但权益份额增加，如何核算？

提问人：Yanlinqin 时间：2010-08-19 22:43:55
A对B原持股比例为30%，按权益法核算。现由于B的其他股东对B增资导致A对B的持股比例降低到21%，但A在B公司的权益份额却上升了 200 万元。A对B仍采用权益法核算。请问B上升的权益份额B公司应如何账务处理？

回答人：chenyiwei
这个问题在本版面上已经讨论过多次。 老准则下，按《企业会计制度》第 169 、 375 页的规定，计入“资本公积——股权投资准备”处理。 新准则下，视同处置 9 ％（ 30 ％－ 21 ％）的股权，对于处置后较处置前多享有的权益，作为投资处置损益处理。（借：长期股权投资，贷：投资收益）。同时，如果该 9 ％股权原先存在对应商誉的，这部分对应商誉在视同处置的会计处理中也应一并转销计入处置损益。